臺灣臺中地方法院刑事判決
110年度易字第826號
公  訴  人  臺灣臺中地方檢察署檢察官
被      告  呂文忠


上列被告因竊盜案件，經檢察官提起公訴（110年度偵字第7704
號），本院依簡式審判程序審理，判決如下：
    主    文
呂文忠犯竊盜罪，共貳罪，均累犯，各處有期徒刑伍月，如易科
罰金，均以新臺幣壹仟元折算壹日。應執行有期徒刑捌月，如易
科罰金，以新臺幣壹仟元折算壹日。
    犯罪事實
一、呂文忠意圖為自己不法之所有，基於竊盜之個別犯意，分別
    為下列竊盜犯行：
㈠、於民國97年4月20日前某日，在臺中市○○區○○路000號之101前
    ，以不詳方式竊取何其華所有之車牌號碼0000-00號自用小
    客車（下稱甲車），得手後，供己代步使用，其後將甲車棄
    置在臺中市○○區○○路000號對面。嗣經警於97年4月21日在上
    開棄置地點尋獲甲車，並採集甲車內遺留檳榔渣上之跡證後
    ，送請內政部警政署刑事警察局比對結果，DNA型別與呂文
    忠相符，始循線查獲上情。
㈡、於97年5月8日前某日，在臺中市梧棲區文華街194巷內，以不
    詳方式竊取王慧雲所使用之車牌號碼00-0000號自用小客車
    （下稱乙車），得手後，供己代步使用，其後將乙車棄置在
    臺中市大甲區東西七路與南北二路交岔路口。嗣經警於97年
    5月9日在上開棄置地點尋獲乙車，並採集乙車內遺留礦泉水
    瓶上之跡證後，送請內政部警政署刑事警察局比對結果，DN
    A型別與呂文忠相符，始循線查獲上情。
二、案經臺中市政府警察局大甲分局報告臺灣臺中地方檢察署檢
    察官偵查起訴。
    理    由
一、本案被告呂文忠所犯係死刑、無期徒刑或最輕本刑為3年以
    上有期徒刑或高等法院管轄第一審案件以外之罪，被告於準
    備程序期日就被訴事實為有罪之陳述，經本院告知簡式審判
    程序之旨，並聽取公訴人、被告之意見後，依刑事訴訟法第
    273條之1第1項規定，裁定進行簡式審判程序，且依同法第2
    73條之2規定，不適用傳聞法則有關限制證據能力之相關規
    定，合先敘明。
二、上開犯罪事實，業據被告於本院準備程序、審理時均坦承不
    諱（見本院卷第72頁、第79頁），核與證人即被害人何其華
    、王慧雲於警詢時指述之情節相符（見偵卷第59至61頁、第
    63至65頁），並有勘察採證同意書（見偵卷第85頁、第99頁
    ）、臺中縣警察局大甲分局刑案現場初步勘查報告（見偵卷
    第79頁、第91頁）、現場照片（見偵卷第81至83頁、第93至
    97頁）、甲車、乙車之車輛詳細資料報表、失車系統資料（
    見偵卷第103至105頁、第108至110頁）、內政部警政署刑事
    警察局109年12月10日鑑定書（見偵卷第69至71頁）附卷可
    佐，足認被告之自白與事實相符，可信為真實。是本案事證
    明確，被告犯行堪予認定，應依法論科。
三、論罪科刑：
㈠、查被告行為後，刑法第320 條第1 項竊盜罪規定業於108 年5
     月29日修正公布，同年月31日生效。依修正前之規定，該
    罪之法定刑係「5 年以下有期徒刑、拘役或5 百元以下罰金
    」，修正後則提高為「5 年以下有期徒刑、拘役或50萬元以
    下罰金」；經比較新舊法結果，應以修正前之上開規定有利
    於被告，依刑法第2 條第1 項前段規定，應適用被告行為時
    之法律，即修正前刑法第320 條第1 項之規定。
㈡、是核被告就上開甲車、乙車部分之所為，均係犯修正前刑法
    第320 條第1 項之竊盜罪。被告所犯上開各罪，犯意個別，
    行為亦互殊，應予分論併罰。
㈢、被告曾於90年間，因竊盜及偽造文書等案件，經本院以90年
    度易字第3149號判決判處有期徒刑10月、8月，並定其應執
    行有期徒刑1年6月確定，於93年4月6日假釋出監，並於93年
    8月19日因假釋付保護管束期滿未經撤銷而執行完畢；復於9
    4年間因詐欺、侵占、竊盜及2次施用毒品等案件，經本院分
    別以94年度中簡字第2423號、94年度易字第1044號、94年度
    訴字第2176號判決判處有期徒刑4月、3月、1年2月、10月、
    6月確定，嗣經臺灣高等法院臺中分院於96年7月16日依中華
    民國九十六年罪犯減刑條例規定，以96年度聲減字第182號
    裁定分別減為有期徒刑2月、1月又15日、7月、5月、3月，
    並定其應執行有期徒刑1年4月又15日確定，因將減刑前已執
    行之刑期算入減刑後之刑期，其刑期於96年7月16日上開減
    刑條例公布生效日前已屆滿，故於該條例之生效日96年7月1
    6日執行完畢，有臺灣高等法院被告前案紀錄表存卷可佐；
    是被告於受上開徒刑之執行完畢，5年以內故意再犯本案有
    期徒刑以上之罪，為累犯，並酌以被告故意再犯相同之罪，
    足見其有特別惡性，前罪之徒刑執行無成效，被告對於刑罰
    之反應力顯然薄弱，且依被告之本案犯罪情節觀之，並無司
    法院大法官釋字第775號解釋所指應量處最低法定刑且無法
    適用刑法第59條規定減輕之情形，爰均依刑法第47條第1項
    加重其刑（最高法院109年度台上字第2886號判決意旨參照
    ）。
㈣、爰審酌被告不思以合法手段取得所需，恣意竊取被害人何其
    華、王慧雲所有之甲車、乙車，實有不該，並斟酌其犯後終
    能於本院審理時坦承犯罪，雖未能與被害人何其華、王慧雲
    達成和解，然各該被害人均未表示追究等情，參以被告前已
    有多次相類竊盜之素行，其於本院審理時自述係國小畢業之
    智識程度，目前從事板模工，小孩均已成年，家庭經濟生活
    狀況不佳等一切情狀，暨檢察官、被告對於科刑範圍之辯論
    後，分別量處如主文所示之刑，並均諭知易科罰金之折算標
    準。又被告所涉上開各犯行係經宣告多數有期徒刑，故應定
    其應執行之刑；而本院審酌被告所犯上開各罪均係竊盜之犯
    罪類型，其犯罪態樣、手段及所侵害法益相似，犯罪時間亦
    相近等情，以判斷其所受責任非難重複之程度，再斟酌被告
    犯數罪所反應人格特性，暨權衡上開罪名之法律目的及相關
    刑事政策，而為整體評價後，定其應執行之刑如主文所示。
    又本案所定應執行之刑雖已逾6 月，依刑法第41條第8 項規
    定，仍得易科罰金，爰併諭知易科罰金之折算標準。
四、不予沒收之說明：　　
    被告行為後，刑法沒收之相關規定業於104 年12月30日修正
    公布，自105 年7 月1 日施行；又沒收適用裁判時之法律，
    修正後刑法第2 條第2 項定有明文。是被告所為本案犯行之
    沒收，應適用上開修正後之沒收相關規定，先予敘明。被告
    所竊得之甲車、乙車，均已發還被害人何其華、王慧雲，業
    據被害人何其華、王慧雲於警詢時陳明在卷（見偵卷第60頁
    、第64頁），爰依刑法第38條之1第5項規定，均不予宣告沒
    收或追徵其價額。
據上論斷，應依刑事訴訟法第273條之1第1項、第299條第1項前
段，修正前刑法第320 條第1 項，刑法第2 條第1 項前段、第47
條第1 項、第41條第1 項前段、第8項、第51條第5 款，刑法施
行法第1 條之1 第1 項、第2 項前段，判決如主文。
本件經檢察官黃怡華提起公訴，檢察官羅秀蓮到庭執行職務。
中    華    民    國   110    年    9     月    27    日
                  刑事第三庭  法  官  簡志宇
以上正本證明與原本無異。
如不服本判決，應於收受本判決後20日內向本院提出上訴書狀，
並應敘述具體理由。如未敘述上訴理由者，應於上訴期間屆滿後
20日內向本院補提理由書狀（均須按他造當事人之人數附繕本）
「切勿逕送上級法院」。
告訴人或被害人如不服判決，應備理由具狀向檢察官請求上訴，
上訴期間之計算，以檢察官收受判決正本之日起算。 　　
                              書記官  林勝彥
中　　華　　民　　國　　110 　年　　9 　　月　　27　　日
附錄本案論罪科刑法條：
修正前刑法第320 條第3 項、第1 項
意圖為自己或第三人不法之所有，而竊取他人之動產者，為竊盜
罪，處五年以下有期徒刑、拘役或五百元以下罰金。
意圖為自己或第三人不法之利益，而竊佔他人之不動產者，依前
項之規定處斷。
前二項之未遂犯罰之